臺灣臺中地方法院民事裁定　九十一年度小上字第四一號
　　上　訴　人　甲○○
　　訴訟代理人　盛寶璉
　　被上訴人　　乙○○
右當事人間請求損害賠償事件，上訴人對於民國九十一年二月二十一日本院台中簡易
庭九十年度中小字第一六五二號第一審判決提起上訴，本院裁定如左：
    主　　文
上訴駁回。
第二審訴訟費用新台幣陸佰陸拾肆元由上訴人負擔。
    理      由
一、按關於請求給付金錢或其他代替物或有價證券之訴訟，其標的金額或價額在新台
    幣（下同）壹拾萬元以下者，適用民事訴訟法中所定之小額訴訟程序；對於小額
    訴訟之第一審裁判，得上訴或抗告於管轄之地方法院，其審判以合議行之；對於
    前項第一審裁判之上訴或抗告，非以其違背法令為理由，不得為之，上訴狀內應
    記載上訴理由，表明原判決所違背之法令及其具體內容，依訴訟資料可認為原判
    決有違背法令之具體情事等，民事訴訟法第四百三十六條之八第一項、第四百三
    十六條之二十四、第四百三十六條之二十五定有明文。而所謂「判決違背法令」
    ，上訴人應以原判決有不適用法規或適用不當為上訴理由時，其上訴狀或理由書
    應有具體之指摘，並揭示該法規之條項或其內容，若係成文法以外之法則，應揭
    示該法則之旨趣，倘為司法院解釋或本院之判例，則應揭示該判解之字號或其內
    容，如依民事訴訟法第四百六十九條所列各款事由提起第三審上訴者，其上訴狀
    或理由書應揭示合於該條款之事實，最高法院六十七年台上字第二八七六號判例
    、七十年台上字第二○二七號判例、七十一年台上字第三一四號判例可資參考。
二、本件上訴意旨略以：被上訴人使用無承辦人及服務廠簽章，內容、金額不實在之
    華中汽車股份有限公司專用估價單續頁紙（以下簡稱估價單）為證據，向法院請
    求上訴人給付因車禍發生之汽車修理費伍萬捌仟元，原判決未予詳查駁回，竟以
    該收據上所記之肆萬玖仟零參拾壹元為被上訴人所支出之修理費用，且依被上訴
    人九十一年二月五日提出之照片觀之，估價單上所列前保險桿、後保險桿，右前
    鋁圈，右後鋁圈與車禍無關，原判決顯有違背法令等語。
三、本件原審認定：被上訴人於九十年十月二十四日上午八時二十五分許，駕駛其所
    有車號Ｘ８－４７５１號自小客車，行經臺中市○○區○○路二六○號前，竟遭
    上訴人所駕駛車號Ｘ７－７７４２號自小客車由臺中市北屯區庄內巷駛出衝撞，
    造成被上訴人所有上開車輛毀損，兩造當時達成和解，同意被上訴人系爭車輛委
    由華中汽車股份有限公司修理，維修費用於伍萬捌仟元之範圍內，上訴人願全部
    負責，惟被上訴人之系爭車輛於九十年十一月三日修復後，經以三份存證信函催
    促後，上訴人迄今未付款，被上訴人遂於九十年十一月十日自行支付修車費用肆
    萬玖仟零參拾壹元而取回車輛使用之事實，認上訴人就本件車禍事故發生確有過
    失，應負損害賠償責任，且經將修理費中之零件部分折舊後加以計算，而命上訴
    人應給付被上訴人參萬參仟零參拾壹元，上訴人提起上訴，仍就事實認定為之爭
    執，並未具體說明原判決有何不適用法規或適用法規不當之情形，並揭示該法規
    之條項或內容，或合於民事訴訟法第四百六十九條所列各款之事實，自難認對該
    判決之如何違背法令已有具體之指摘，揆諸前揭說明，應認其上訴不合法。
四、據上論結，本件上訴為不合法，依民事訴訟法第四百三十六之三十二條、第四百
    三十六條之十九、第四百四十四條第一項、第九十五條、第七十八條，裁定如主
    文。
中      華      民      國      九  十  一    年    五    月  二十二    日
                                台灣台中地方法院民事第三庭
　　　　　　　　　　　　　　　　　　審判長法官　張　瑞　蘭
　　　　　　　　　　　　　　　　　　法　　　官　張　國　華
                                    法　　　官  王　金　洲
右為正本係照原本作成。
本裁定不得抗告。
中      華      民      國      九  十  一    年    五    月  二十二    日
　　　　　　　　　　　　　　　　　　法院書記官
